【裁判字號】    99,審易,829
【裁判日期】    991210
【裁判案由】    竊盜等
【裁判全文】
臺灣新竹地方法院刑事宣示判決筆錄     99年度審易字第829號
公  訴  人  臺灣新竹地方法院檢察署檢察官
被      告  林江進
指定辯護人  本院公設辯護人林建和
上列被告因竊盜等案件，檢察官提起公訴（99年度偵緝字第599
號、第600號、99年度偵字第7254號）後，聲請改依協商程序而
為判決，本院於中華民國99年12月10日下午4時，在本院刑事第
十一法庭宣示判決，出席職員如下：
                    審判長法  官  劉兆菊
                          書記官  林兆嘉
                          通  譯  鄭敏郎
法官起立朗讀判決主文、犯罪事實要旨、處罰條文，及告以上訴
限制、期間並提出上訴狀之法院，且諭知記載其內容：
一、主  文：
    林江進犯竊盜罪，處有期徒刑肆月；如易科罰金，以新臺幣
    壹仟元折算壹日。扣案之鑰匙壹把（民國九十九年六月十九
    日所扣得），沒收之。又犯收受贓物罪，處有期徒刑月；
    如易科罰金，以新臺幣壹仟元折算壹日。又犯收受贓物罪，
    處有期徒刑月；如易科罰金，以新臺幣壹仟元折算壹日。
    應執行有期徒刑柒月；如易科罰金，以新臺幣壹仟元折算壹
    日。扣案之鑰匙壹把（民國九十九年六月十九日所扣得），
    沒收之。
二、犯罪事實要旨：
（一）林江進前於民國99年6 月19日上午11時30分許起至中午12
      時零分許止內之某時，在新竹市○○路241 號前，見許燕
      娟所有、由王國樺使用之車牌號碼ITQ-702 號重型機車停
      放於該處，竟基於意圖為自己不法所有之竊盜故意，而以
      其所有之自備鑰匙啟動機車電門之方式，徒手竊取上開車
      牌號碼ITQ-702 號重型機車（該車於99年6 月16日晚間11
      時50分許，在新竹市○○路241 號前發現遭竊），得手後
      供己搭載不知情友人蘇梨蓉至蘇梨蓉位於新竹縣竹北市○
      ○○路1941號住處之用，並將上開竊得之重型機車停放於
      新竹縣竹北市○○○路1919巷內。嗣於99年6 月19日下午
      4 時20分許，為警在其不知情友人蘇梨蓉上開住處查獲並
      扣得上開自備鑰匙1 把，復由林江進帶同員警前往新竹縣
      竹北市○○○路1919巷內發現上開重型機車停放於該處，
      始悉上情（上開車牌號碼ITQ-702 號重型機車1 部，業已
      發還王國樺具領保管）。
（二）林江進又於99年6 月23日上午9 時零分許起至同年7 月23
      日晚間9 時30分許止之某時，在不詳地點，明知其友人蔡
      健志（所涉竊盜犯行另案由警方追查中）所交付懸掛車牌
      號碼GHJ-021 號車牌、原車牌號碼為PVO-166 號之重型機
      車（前開車牌號碼GHJ-021 號車牌1 面之領用人為蔡憬德
      ；上開車牌號碼PVO-166 號重型機車1 臺所有人為徐潔馨
      、使用人為王聖文、該車引擎號碼：SA25GA-120601 號，
      於99年6 月23日上午9 時許，在新竹市○○街某處發現遭
      竊），係來路不明之贓物，竟仍基於收受贓物之犯意，予
      以收受而供做代步工具。嗣於99年7 月23日晚間9 時30分
      許，在新竹縣新豐鄉○○路天堂廣場前，為警發現上開車
      牌號碼PVO-166 號重型機車係通報失竊車輛而查獲，並經
      林江進同意搜索後，在其身上及上開車牌號碼PVO-166 號
      重型機車置物箱內，扣得鑰匙1 串（4 把）、第一級毒品
      海洛因2 包（毛重分別為0.55公克、1.33公克）、針筒2
      支、毒品吸食器1 個、藥鏟2 支、磅秤1 個、小夾鍊袋99
      個等物（林江進所涉施用毒品案件，業經本院於99年11月
      26日以99年度審訴字第704 號判決與另犯之施用毒品犯行
      判處應執行有期徒刑1 年6 月確定），始悉上情（上開車
      牌號碼PVO-166 號之重型機車1 部，業已發還王聖文具領
      保管）。
（三）林江進復於99年9 月15日晚間7 時許，在新竹市○○路○
      段386 號載熙國民小學前，明知其友人林錫良（所涉竊盜
      犯行另由警方追查中）所交付之懸掛車牌號碼HMA-668 號
      車牌、原車牌號碼為HRV-370 號之重型機車（前開車牌號
      碼HMA-668 號1 面之領用人為陳水龍、使用保管人為李麗
      雲；上開車牌號碼HRV-370 號重型機車所有人為黃敏祥、
      該車引擎號碼：GY6D0-000000號，於99年8 月12日下午4
      時45分許，在新竹市○○路○ 段430 巷1 之24號地下室發
      現遭竊），係來路不明之贓物，竟仍基於收受贓物之犯意
      ，予以收受而供做代步工具。嗣於99年9 月16日下午2 時
      50分許，在世界街與文化街口為警攔檢，發現林江進另案
      遭通緝，而當場逮捕及執行附帶搜索，並扣得其所有機車
      鑰匙1 把及第一級毒品海洛因1 包（毛重0.29公克）、注
      射針筒1 支等物（林江進所涉施用毒品案件，業經本院於
      99年11月30日以99年度審訴字第761 號判決與另犯之施用
      毒品犯行判處應執行有期徒刑1 年4 月確定），始悉上情
      （上開車牌號碼HRV-370 號之重型機車1 部、車牌號碼HM
      A-668 號車牌1 面，均業已分別發還黃敏祥、李麗雲具領
      保管）。
（四）案經新竹縣政府警察局竹北分局、新竹市警察局第一分局
      報告臺灣新竹地方法院檢察署檢察官偵查起訴後，經檢察
      官聲請認罪協商判決。
三、處罰條文：
    刑法第320條第1項、第349條第1項、第51條第5 款、第38條
    第1 項第2 款、第41條第1 項、第2 項、第8 項，刑法施行
    法第1 條之1 第1 項、第2 項前段。
四、沒收與不予沒收、沒收銷燬之諭知：為警於99年6 月19日扣
    案之鑰匙1 把（保管字號：99年度院保管字第719 號，扣押
    物品清單見本院99年度審易字第829 號卷第30頁），為被告
    林江進所有且供其為本件如犯罪事實要旨（一）所示竊盜犯
    行所用之物等情，業據被告林江進供承在卷（見上開本院卷
    第38頁），爰依刑法第38條第1 項第2 款之規定，宣告沒收
    之。另為警先後於99年7 月23日、同年9 月16日分別扣案之
    機車鑰匙1 支、鑰匙1 串（4 支）（保管字號分別為99年度
    院保管字第723 號、第722 號，扣押物品清單分別見上開本
    院卷第28、32頁），雖亦為被告林江進所有，業經其所供承
    在卷（見上開本院卷第38頁），然被告林江進否認上開於99
    年7 月23日、同年9 月16日分別扣案之機車鑰匙1 支、鑰匙
    1 串（4 支）為其本案犯行所用之物，且綜觀全卷尚無證據
    足證係供被告林江進於本案犯行時所用之物，爰均不另為沒
    收之宣告，附此敘明。至為警於99年7 月23日扣案之第一級
    毒品海洛因2 包（毛重分別為0.55公克、1.33公克）、針筒
    2 支、毒品吸食器1 個、藥鏟2 支、磅秤1 個、小夾鍊袋99
    個及為警於99年9 月16日扣得之第一級毒品海洛因1 包（毛
    重0.29公克）、注射針筒1 支等物，均與本案無關，且其中
    為警於99年7 月23日扣得之第一級毒品海洛因2 包（毛重分
    別為0.55公克、1.33公克）、針筒2 支、毒品吸食器1 個、
    藥鏟2 支及為警於99年9 月16 日 扣得之第一級毒品海洛因
    1 包（毛重0.29公克）、注射針筒1 支等物，然均屬被告林
    江進另犯施用毒品案件之證據，且均業經本院先後於99年11
    月26日、同年月30日分別以99年度審訴字第704 號、第761
    號判決分別為沒收銷燬及沒收之諭知，自均不另為沒收及沒
    收銷燬之諭知，末此敘明。
五、協商判決除有刑事訴訟法第455 條之4 第1 項第1 款於本訊
    問程序終結前，被告撤銷協商合意或檢察官撤回協商聲請者
    ；第2 款被告協商之意思非出於自由意志者；第4 款被告所
    犯之罪非第455 條之2 第1 項所定得以協商判決者；第6 款
    被告有其他較重之裁判上一罪之犯罪事實者；第7 款法院認
    應諭知免刑或免訴、不受理者情形之一，及違反同條第2 項
    「法院應於協商合意範圍內為判決；法院為協商判決所科之
    刑，以宣告緩刑或2 年以下有期徒刑、拘役或罰金為限」之
    規定者外，檢察官與被告均不得上訴。
六、如有前項得上訴之情形，得自收受宣示判決筆錄送達之日起
    10日內，向本院提出上訴書狀，上訴於第二審法院。
本案經檢察官洪期榮到庭執行職務。
中    華    民    國    99    年    12    月    10    日
                  刑事第九庭  書  記  官  林兆嘉
                              審判長法官  劉兆菊
以上筆錄正本係照原本作成。
中    華    民    國    99    年    12    月    10    日
                              書  記  官  林兆嘉
附錄本案論罪科刑法條全文：
中華民國刑法第320條
意圖為自己或第三人不法之所有，而竊取他人之動產者，為竊盜
罪，處5年以下有期徒刑、拘役或5百元以下罰金。
意圖為自己或第三人不法之利益，而竊佔他人之不動產者，依前
項之規定處斷。
前二項之未遂犯罰之。
中華民國刑法第349條
收受贓物者，處3年以下有期徒刑、拘役或5百元以下罰金。
搬運、寄藏、故買贓物或為牙保者，處5年以下有期徒刑、拘役
或科或併科1千元以下罰金。
因贓物變得之財物，以贓物論。

司法院資訊處製作；財團法人民間司法改革基金會備份。
